臺灣臺北地方法院民事裁定
110年度家暫字第116號
聲  請  人  廖若倫  
非訟代理人  洪媛庭  
相  對  人  廖偉平  
監  護  人  廖志鵬  
            廖若寧  
上列當事人間聲請改定監護人事件，聲請人聲請暫時處分，本院
裁定如下：
    主  文
聲請駁回。
聲請費用新臺幣壹仟元由聲請人負擔。
    理  由
一、聲請意旨略以，監護人廖志鵬、廖若寧於104年間，明知廖
    偉平未向其胞妹廖麗蓮借款新臺幣200萬元，卻與廖麗蓮合
    謀假造債權、向本院聲請支付命令取得對廖偉平之債權憑證
     ，該假債權經本院查認應自分配表中剔除、不得列入分配
    ；另臺北市○○區○○路0段00巷0號、10號4樓房屋(下稱係爭房
    產)本為廖偉平所有，卻遭廖偉平之母黎玉嬌以借名登記為
    由訴請取回、又過戶予廖志鵬、廖若寧名下，足證廖志鵬 
    、廖若寧任監護人不符廖偉平之最佳利益，而廖志鵬、廖若
    寧現急欲取回廖偉平於本院提存所之擔保金，為免憾事發生
     ，爰依民法第1106條之1提起本件聲請等語。
二、按法院就已受理之家事非訟事件，除法律別有規定外，於本
    案裁定確定前，認有必要時，得依聲請或依職權命為適當之
    暫時處分。但關係人得處分之事項，非依其聲請，不得為之
     。家事事件法第85條第1項定有明文。又暫時處分，非有立
    即核發，不足以確保本案聲請之急迫情形者，不得核發，家
    事非訟事件暫時處分類型及方法辦法第4條亦有明文。而衡
    諸暫時處分之立法本旨，係在確保本案聲請之實現，並非取
    代本案聲請，是確保本案聲請之急迫性及必要性等暫時處分
    之事由，自應由聲請暫時處分之人，提出相當證據以釋明之
     。
三、聲請人主張之上開事實，固據提出民事支付命令聲請狀、本
    院104司執福字第123483號債權憑證、本院106年度北簡字第
    4032號民事判決、本院106年度家聲抗字第31號裁定、臺灣
    高等法院107年重上字第29號民事判決法學資料檢索系統頁
    面等件為證。惟查，聲請人雖主張監護人廖志鵬、廖若寧與
    廖麗蓮合謀，使廖麗蓮取得對廖偉平之債權，然參酌本院10
　　8年度簡上字第57號判決，係認廖偉平自101年6月4日因大腦
    梗塞後長期處於認知能力等障礙之狀態而無從證明廖偉平可
    以理解借貸之意思而無消費借貸之意思合致（見該判決第10
    頁），非謂監護人與廖麗蓮合謀使廖偉平背負債務。又聲請
    人雖引本院106年度家聲抗字第31號裁定及臺灣高等法院107
    年度重上字第296號判決內有關係爭房產是否借名登記之記
    載而推論監護人有違背受監護人之利益云云。然上開106年
    度家聲抗字第31號裁定已認廖偉平受扶養之狀況穩定（見該
    裁定第6頁)，自難認有何改定監護人之急迫性。再者，依上
    開判決與裁定就系爭房產認定是否為借名登記，亦屬聲請人
    得否對受監護人強制執行係爭房屋以取得扶養費之問題（見
    上開裁定第5頁倒數第3行），與監護人所為是否違背受監護
    人之利益無涉。況本院於110年8月30日函請新北市政府社會
    局安排訪視 ，惟聲請人聯繫無著，該局礙難派員訪視，有
    新北市政府社會局110年9月27日新北社工字第1101831384號
    函在卷可憑，綜上，本件實難認監護人對廖偉平有何不利益
    之情事而有為暫時處分之急迫性及必要性，是聲請人之聲請
    ，礙難准許，應予駁回。
四、依家事事件法第97條、非訟事件法第21條第2項，民事訴訟
    法第95條、第78條，裁定如主文。
中　　華　　民　　國　　110 　年　　10　　月　　18　　日
                     家事法庭   法  官  陳伯均
以上正本係照原本作成。
如不服本裁定應於送達後10日內向本院提出抗告狀，並繳納抗告
費新臺幣1,000元。
中　　華　　民　　國　　110 　年　　10　　月　　19　　日
                                書記官  劉文松